臺灣臺南地方法院刑事判決
110年度交易字第317號
公  訴  人  臺灣臺南地方檢察署檢察官
被      告  洪進來


上列被告因公共危險案件，經檢察官提起公訴（110年度偵字第5
937號），嗣被告於本院行準備程序時就被訴事實為有罪之陳述
後，經本院裁定以簡式審判程序審理，判決如下：
    主  文
洪進來犯不能安全駕駛動力交通工具罪，累犯，處有期徒刑陸月
，併科罰金新臺幣參萬元，有期徒刑如易科罰金，罰金如易服勞
役，均以新臺幣壹仟元折算壹日。
    事實及理由
一、本件被告洪進來所犯係死刑、無期徒刑或最輕本刑為3年以
    上有期徒刑以外之罪，亦非屬高等法院管轄第一審案件之罪
    ，其就被訴事實為有罪之陳述，經本院告知簡式審判程序之
    旨，並聽取檢察官及被告之意見後，依刑事訴訟法第273條
    之1第1項之規定，裁定行簡式審判程序，是依刑事訴訟法第
    273條之2規定，本件之證據調查，不受同法第159條第1項、
    第161條之2、第161條之3、第163條之1及第164條至第170條
    所規定證據能力認定及調查方式之限制，合先敘明。
二、本案犯罪事實及證據，除證據部分應另補充「被告洪進來於
    本院準備程序及審理中之自白」外，其餘均引用檢察官起訴
    書之記載（如附件）。
三、核被告所為，係犯刑法第185條之3第1項第1款之不能安全駕
    駛動力交通工具罪。又被告前於民國107年間因不能安全駕
    駛案件，經本院以107年度交簡字第4231號判決判處有期徒
    刑6月確定，於108年9月30日執行完畢出監等情，有其臺灣
    高等法院被告前案紀錄表在卷可稽，是其於受徒刑之執行完
    畢後5年內，故意再犯本件有期徒刑以上之罪，為累犯，應
    依刑法第47條第1項之規定，加重其刑。至司法院釋字第775
    號解釋，依解釋文及理由之意旨，係指構成累犯者，不分情
    節，一律加重最低本刑，於不符合刑法第59條所定要件之情
    形下，致生行為人所受之刑罰超過其所應負擔罪責之個案，
    不符罪刑相當原則、比例原則。於此範圍內，在修正前，為
    避免發生上述罪刑不相當之情形，法院就該個案應裁量是否
    加重最低本刑；依此，該解釋係指個案應量處最低法定刑、
    又無法適用刑法第59條在內減輕規定之情形，法院應依此解
    釋意旨裁量不予加重最低本刑（最高法院108年度台上字第3
    38號判決意旨參照）。查本件依被告構成累犯及犯罪之情節
    ，要無上開情事，自仍有累犯加重其刑規定之適用，併此敘
    明。
四、爰審酌被告除前開構成累犯之犯行外，尚有多次犯不能安全
    駕駛罪之紀錄，此有臺灣高等法院被告前案紀錄表1份在卷
    可佐，其理應對於酒後不能駕車及駕駛人酒醉駕車之危險性
    ，均知之甚詳，卻猶未記取教訓而再犯本案，漠視自身安危
    、枉顧公眾道路通行之安全，於駕照遭註銷之情形下，飲酒
    後騎乘普通重型機車上路，且其吐氣酒精濃度達每公升0.25
    毫克，顯已超出法律所容許之標準，其所為實應予以非難；
    惟念其犯後坦承犯行，態度尚可，兼衡其於本院審理中自陳
    高職畢業之智識程度，已婚、須扶養1個小孩，目前打零工
    、日薪新臺幣200元之家庭經濟生活狀況等ㄧ切情狀，量處如
    主文所示之刑，並諭知有期徒刑如易科罰金、罰金如易服勞
    役之折算標準。
據上論斷，應依刑事訴訟法第299條第1項前段、第273條之1第1
項、第310條之2、第454條第2項，刑法第185條之3第1項第1款、
第47條第1項、第41條第1項前段、第42條第3項前段，刑法施行
法第1條之1第1項，判決如主文。
本案經檢察官黃信勇提起公訴，檢察官陳冠霖到庭執行職務。
中　　華　　民　　國　　110 　年　　5 　　月　　18　　日
                  刑事第一庭  法　官　陳　薇
以上正本證明與原本無異。
                              書記官　詹淳涵　　　　　　
中　　華　　民　　國　　110 　年　　5 　　月　　18　　日
　　　　　　　　　
附錄本案論罪科刑法條：
中華民國刑法第185條之3第1項
駕駛動力交通工具而有下列情形之一者，處二年以下有期徒刑，
得併科二十萬元以下罰金：
一、吐氣所含酒精濃度達每公升零點二五毫克或血液中酒精濃度
    達百分之零點零五以上。
二、有前款以外之其他情事足認服用酒類或其他相類之物，致不
    能安全駕駛。
三、服用毒品、麻醉藥品或其他相類之物，致不能安全駕駛。
　　
【附件】　　
臺灣臺南地方檢察署檢察官起訴書
                                     110年度偵字第5937號
　　被　　　告　洪進來　男　61歲（民國00年0月00日生）
　　　　　　　　　　　　住臺南市○市區○○里○○街00號
　　　　　　　　　　　　國民身分證統一編號：Z000000000號
上列被告因公共危險案件，已經偵查終結，認應提起公訴，茲將
犯罪事實及證據並所犯法條分敘如下：
　　　　犯罪事實
一、洪進來前有多次酒駕前科，最近1次係於民國107年間因酒後
    駕車之公共危險案件，經法院判處有期徒刑6月確定，入監
    服刑後，於108年9月30日執行完畢。詎仍不知悛悔，於110
    年3月3日12時許至13時30分許之間，在臺南市安平區某海產
    店內飲用啤酒後，未待酒退，即於同日15時30分許，騎乘車
    號000-0000號普通重型機車，自上開地點出發而行駛於市區
    道路，嗣其行經臺南市新市區華美街與華美街61巷口前，因
    騎車不穩而為警欄查，員警發現洪進來身上有酒味，乃於同
    日16時29分對其施以酒精測試，並測得其吐氣之酒精濃度為
    每公升0.25毫克。
二、案經臺南市政府警察局善化分局移送偵辦。
　　　　證據並所犯法條
一、上揭酒後駕車之事實，業據被告洪進來迭於警詢時及偵查中
    均坦承不諱，並有酒精測定紀錄表、呼氣酒精測試器檢定合
    格證書、臺南市政府警察局舉發違反道路交通管理事件通知
    單各1份在卷可稽，事證明確，被告犯嫌堪予認定。
二、核被告洪進來所為，係犯刑法第185條之3第1項第1款之公共
    危險罪嫌。又被告前有如犯罪事實欄所載之前科，有本署刑
    案資料查註紀錄表在卷可參，其於有期徒刑執行完畢後，5
    年內故意再犯本件有期徒刑以上之罪，為累犯，請依刑法第
    47條第1項規定，加重其刑。
三、依刑事訴訟法第251條第1項提起公訴。
　　此 　致
臺灣臺南地方法院
中　　華　　民　　國　 110　　年　　3 　　月　　15　　日
                              檢察官 黃 信 勇
本件證明與原本無異
中　　華　　民　　國　 110　　年　　3 　　月　　22　　日
                              書記官 鄭 夙 君
附錄所犯法條：
中華民國刑法第185條之3
駕駛動力交通工具而有下列情形之一者，處 2 年以下有期徒刑
，得併科 20 萬元以下罰金：
一、吐氣所含酒精濃度達每公升零點二五毫克或血液中酒精濃度
    達百分之零點零五以上。
二、有前款以外之其他情事足認服用酒類或其他相類之物，致不
    能安全駕駛。
三、服用毒品、麻醉藥品或其他相類之物，致不能安全駕駛。
因而致人於死者，處 3 年以上 10 年以下有期徒刑；致重傷者
，處 1 年以上 7 年以下有期徒刑。
曾犯本條或陸海空軍刑法第 54 條之罪，經有罪判決確定或經緩
起訴處分確定，於五年內再犯第 1 項之罪因而致人於死者，處
無期徒刑或 5 年以上有期徒刑；致重傷者，處 3 年以上 10 年
以下有期徒刑。